臺灣嘉義地方法院民事判決
111年度簡上字第37號 
上  訴  人  黃美婷
被上 訴 人  陳偉蘭
訴訟代理人  雷皓明律師
複代 理 人  王郁萱律師
            陳沛羲律師
上列當事人間請求清償借款事件，上訴人對於中華民國111年3月
23日本院嘉義簡易庭110年度嘉簡字第816號第一審判決提起上訴
，經本院合議庭於民國111年7月27日言詞辯論終結，判決如下：
    主      文
上訴駁回。
第二審訴訟費用由上訴人負擔。
    事實及理由
一、被上訴人主張：
　㈠原審起訴主張：兩造於民國103年間在澳洲認識，並同居且共
    同飼養兩隻貓。上訴人於108年攜帶兩隻貓自澳洲返臺後，
    被上訴人與上訴人仍保持聯繫，持續支付兩隻貓之部分生活
    費予上訴人。上訴人於109年6月3日向被上訴人借款並傳送
    其臺灣銀行西屯分行帳號000000000000帳戶(下稱系爭帳戶)
    存摺封面予被上訴人，被上訴人於同年月11日匯款港幣108,
    794元至上訴人上開帳戶，其中港幣3,000元為貓之生活費，
    港幣105,794元(下稱系爭款項)為借款，此由兩造間WhatsAp
    p通訊軟體如附表一編號1至3所示內容可證，故兩造間確實
    存在消費借貸關係。詎被上訴人請求上訴人返還系爭款項，
    上訴人卻藉詞推託，經被上訴人於110年8月30日委請律師發
    函催告上訴人於30日内返還，該律師函於同年月31日送達上
    訴人，惟上訴人於催告期滿仍不還款，被上訴人爰依消費借
    貸法律關係，請求上訴人返還系爭款項等語。求為判決：上
    訴人應給付被上訴人港幣105,794元，及自110年10月1日起
    至清償日止，按年息5％計算之利息。
　㈡於上訴審補充陳述：　
　⒈上訴人已多次承認向被上訴人借款系爭款項作為購屋頭期款
    ，並在WhatsApp討論借款之利息計算方式、還款事宜，並允
    諾還款及加計利息返還，有如附表一編號5至16所示內容為
    證，故系爭款項之性質為借款，上訴人於訴訟多次指稱被上
    訴人因羞於公開與兩造間同性情侶關係，以虛偽消費借貸關
    係包裝實質贈與關係等語，係試圖將兩造間消費借貸關係混
    淆為贈與關係，屬臨訴卸責之詞，上訴人主張實屬無理。
　⒉觀諸被上訴人與上訴人之母張月柳如附表三所示Facebook訊
    息紀錄，可知張月柳知悉上訴人向被上訴人借款作為購屋頭
    期款一事，並承諾會儘快與上訴人一同還款，故上訴人主張
    兩造間系爭款項為贈與，顯屬臨訟推諉之詞。
　⒊被上訴人從未表示免除上訴人前開借款債務，並多次向上訴
    人催討系爭款項。如附表一編號10所示110年3月14日之What
    sApp訊息紀錄，應參酌如附表一編號6所示110年1月7日之Wh
    atsApp訊息內容，即上訴人刻意忽略：「我說過兩隻我可以
    靠自己養，你可以不用匯錢給她們…」，僅擷取對其有利部
    分之訊息，為斷章取義模糊事實。被上訴人匯系爭款項予上
    訴人作為購屋頭期款、不收取利息之條件，包含被上訴人在
    臺灣居留期間得以無償使用上訴人所購房屋，與兩隻貓會面
    。因此，附表一編號10所示「上訴人想要還/什麼時候還/甚
    至不還都可以」等語，係指被上訴人所給付兩隻貓之生活費
    （即109年6月11日匯港幣108,794元中之港幣3,000元），顯
    與上訴人向被上訴人所借系爭款項無涉，故被上訴人自始未
    曾免除上訴人系爭款項之借款債務或拋棄請求返還。
二、上訴人則以下列情詞置辯，並引用原審所提書狀及陳述：　
　㈠兩造間無消費借貸關係：
　⒈系爭款項之匯款名義雖記載為「貸款」，然如附表一編號3所
    示WhatsApp訊息紀錄所載「因為表格要寫匯款用途」等語，
    香港同性戀觀念沒有很普遍，被上訴人怕影響其補習班老師
    工作，所以一直不想公開上訴人之存在，因此上訴人才會於
    前開訊息紀錄中建議「收款銀行跟收款人就我的台灣銀行那
    個〜匯款用途就寫借朋友就好了吧？」，並非兩造間為借貸
    關係，若為借貸關係，被上訴人根本無須請教上訴人如何寫
    匯款用途。
　⒉從附表一編號8、12所示WhatsApp訊息內容，兩造分手後，被
    上訴人仍持續會找上訴人，因上訴人想將兩人關係斷乾淨，
    故被上訴人提到錢的事來羞辱上訴人，更表示要斷乾淨的話
    ，上訴人就沒有身分去接受被上訴人的錢，不再聯絡的話，
    就請上訴人將被上訴人定義做恩人/債主而還被上訴人錢，
    故上訴人是在不堪其擾下才會有此陳述，且足以證明實際上
    被上訴人並非上訴人之債主，否則就不用叫上訴人如此定義
    ，故不能以此來證明兩造間有借貸合意。被上訴人於109年6
    月11日匯款系爭款項，焉能以逾半年後兩造間於110年1月7
    日、7月8日之訊息內容，尤其是兩造閙翻分手後之訊息内容
    來證明兩造間有借貸之合意？再者，倘兩造間最初不是金錢
    消費借貸關係，當不會因為上訴人事後之用詞不當即改變兩
    造間當初之法律關係。
　⒊被上訴人如附表一編號8所示WhatsApp訊息內容固稱「好啊，
    就當我枉作小人。我以為我『借你』，是愛你的表現」等語，
    然此乃被上訴人片面之詞，且從兩造提出之訊息紀錄觀之，
    被上訴人於兩造鬧翻分手前，根本未曾用過「借」或「借錢
    」等用詞，是在兩造鬧翻分手後被上訴人才開始使用該等用
    詞，不能以此來認定兩造間匯款時之法律關係。被上訴人於
    109年6月11日匯系爭款項給上訴人時，兩造尚未閙翻分手，
    以兩造尚未閙翻分手前所說的話來認定兩造間法律關係較具
    可信度；而兩造閙翻分手後，因惡言相向、刁難或講出氣話
    乃一般常情，以斯時各自所講的話來認定事實，自有失真之
    虞。
　㈡系爭款項為被上訴人贈與：　
　⒈兩造於106年10月6、7日、10月11日、11月2日、12日、107年
    3月2日、9日、7月25日、108年3月30日、4月6日之訊息紀錄
    ，可證當初是被上訴人想要擁有屬於兩造之房，可共同居住
    ，並一起買房，若兩造間為消費借貸關係，上訴人為何如附
    表二編號1所示WhatsApp訊息內容，提議用被上訴人名字買
    房。附表二編號3所示WhatsApp訊息內容，被上訴人之用詞
    均為無償之「付」「出」，可知上訴人在被上訴人建議下買
    房，被上訴人匯予上訴人系爭款項是幫忙出頭期款，性質為
    贈與。
　⒉如附表一編號11所示WhatsApp訊息內容，被上訴人稱「同居
    的話，因為房子的頭期款『我也有出』，這樣的話希望她可以
    把頭期款慢慢還我，畢竟她是要住掉我原本要住的地方。」
    等語，被上訴人之用詞為無償之「出」，若為借貸應該要講
    「是我借你的」；如附表二編號4所示WhatsApp訊息內容，
    被上訴人使用「去『接受』我的錢」之用詞，可知被上訴人於
    匯款前後，均有使用到無償給錢之用詞。　
　㈢如附表一編號10所示WhatsApp訊息內容，被上訴人既明確表
    示「甚至不還都可以」，顯無附停止條件之情形；而如附表
    一編號11所示WhatsApp訊息內容，係被上訴人針對「將來與
    上訴人交往同居者」而言，並非針對上訴人，完全看不出被
    上訴人有請求上訴人還錢，即附以上訴人不用還錢（免除債
    務），改由該交往同居者還錢之條件之意思。對照附表一編
    號10、11所示WhatsApp訊息內容，並無法看出編號10所示被
    上訴人所免除上訴人債務之意思表示，附有以編號11所示訊
    息內容為停止條件之情形。
三、原審對於被上訴人之請求，判決其全部勝訴，惟上訴人不服
    提起上訴，上訴人於本院上訴聲明為：㈠原判決廢棄。㈡被上
    訴人於第一審之訴駁回。被上訴人則答辯聲明：上訴駁回。
四、得心證之理由：
　㈠被上訴人主張其於109年6月11日匯款港幣108,794元至系爭帳
    戶，其中港幣3,000元為貓之生活費；兩造有如附表一、二
    所示WhatsApp訊息紀錄；被上訴人與張月柳間如附表三所示
    Facebook訊息紀錄；被上訴人委託律師於110年8月30日發函
    催告上訴人返還借款，該律師函於110年8月31日送達上訴人
    等情，有系爭帳戶封面、匯出匯款-客戶通知單、喆律法律
    事務所(110)法北金㈢字第110083001號函、掛號回執、兩造
    間WhatsApp訊息截圖、被上訴人與張月柳間Facebook訊息截
    圖、匯款申請書為證（見支付命令卷第17、21、25至37頁，
    原審卷第59、77至79、113、115、119、121、133至135、13
    7至143頁，本院卷第95至96、125頁），且為上訴人所不爭
    執（見原審卷第65至66、157頁），堪信為真實。
　㈡被上訴人主張兩造存在消費借貸關係，上訴人積欠其系爭款
    項，經其追討未果，依民法消費借貸法律關係請求上訴人返
    還系爭款項等語，為上訴人所否認。經查：
  ⒈按當事人主張有利於己之事實，就其事實有舉證之責任，民
    事訴訟法第277條定有明文。復按消費借貸者，謂當事人一
    方移轉金錢或其他代替物之所有權於他方，而約定他方以種
    類、品質、數量相同之物返還之契約；借用人應於約定期限
    內，返還與借用物種類、品質、數量相同之物，未定返還期
    限者，借用人得隨時返還，貸與人亦得定一個月以上之相當
    期限，催告返還。民法第474條第1項及第478條分別定有明
    文。是當事人主張有金錢借貸關係存在者，須就其發生所須
    具備之特別要件即金錢之交付及借貸意思表示互相一致負舉
    證之責任（最高法院98年度台上字第1045號民事裁判要旨可
    資參照）。
  ⒉被上訴人將系爭款項匯款予上訴人乙情，為兩造所不爭執，
    已如前述。被上訴人主張兩造間就系爭款項存在消費借貸關
    係等語。觀諸被上訴人匯與上訴人系爭款項之匯款申請書(
    見本院卷第125頁)，其已載明用途為「Loan Lending(貸款)
    」。參酌如附表一編號1所示WhatsApp訊息內容，可見上訴
    人於109年6月3日即傳訊被上訴人告知匯款用途為「借朋友
    」；被上訴人復於同年月11日匯款後，傳送如附表一編號2
    、3所示WhatsApp訊息內容，請其收到後告知，並說明匯款
    金額包含貓隻生活費，另說明上訴人為其「欠貸人」及銀行
    詢問匯款用途之填載；上訴人則於同年月12日傳送如附表一
    編號4、5所示WhatsApp訊息內容與被上訴人，告知已收到款
    項，並說明其在銀行詢問款項用途及日後是否歸還時，表明
    款項借用目的為購買房屋及日後將歸還等情。佐以被上訴人
    與張月柳間如附表三編號1所示Facebook訊息紀錄，可見張
    月柳於109年6月19日曾提及租屋及購屋事宜，請被上訴人關
    心上訴人狀況，並請其在上訴人金錢不夠使用借款，而被上
    訴人於同日表明其已經有借款與上訴人，並將款項匯與上訴
    人。由上可知，上訴人確實因購屋資金之問題，而向被上訴
    人借款，被上訴人允為借款並將系爭款項匯與上訴人，兩造
    間就系爭款項有消費借貸之意思合致，並有金錢交付。
  ⒊再參酌上訴人於110年1月7日傳送如附表一編號8所示WhatsAp
    p訊息內容與被上訴人，上訴人已表明向被上訴人借款購屋
    之情；於110年7月8日傳送如附表一編號12所示WhatsApp訊
    息內容，亦表明將還款之意，益徵上訴人與被上訴人間就系
    爭款項有消費借貸法律關係存在。綜上，堪認兩造間就系爭
    款項有消費借貸法律關係存在。
  ⒋上訴人雖抗辯系爭款項係為被上訴人贈與等語，並提出如附
    表二所示WhatsApp訊息內容為證。然觀諸如附表二編號1至3
    所示WhatsApp訊息內容，其傳訊時間分別在107年7月25日、
    108年3月30日、6月25日，均在被上訴人於109年6月11日匯
    系爭款項與上訴人之前，時間約1年以上，且其內容係在討
    論購買房屋，並無被上訴人同意或允諾贈與系爭款項之意思
    ，自難憑此證明兩造間就系爭款項達成贈與之合意。另如附
    表二編號4所示WhatsApp訊息內容，並無法看出兩造間就系
    爭款項存有贈與法律關係，且參酌該日兩造間如附表一編號
    13至16所示WhatsApp訊息內容，可見當日兩人傳訊係在討論
    彼此間感情等情，亦無法認定被上訴人有將系爭款項贈與上
    訴人之意。此外，上訴人復未提出其他事證足證兩造間就系
    爭款項有贈與法律關係，是上訴人前開抗辯被上訴人贈與其
    系爭款項等語，自不足採。
  ⒌上訴人另抗辯縱使兩造間就系爭款項有消費借貸法律關係，
    然被上訴人傳送如附表一編號10所示WhatsApp訊息內容，其
    內容顯已免除上訴人所負系爭款項之借款債務之意思表示等
    語，為被上訴人所否認。經查：
　⑴被上訴人於110年3月14日傳送附表一編號10所示WhatsApp訊
    息內容與上訴人，已如前述。該訊息內容固有「像之前說好
    的，分開了，借你的錢我不會追。你想要還/什麼時候還/甚
    至不還都可以。」等語，然參酌該訊息後記載「唯一的要求
    是你如果以後跟其他人交往了/同居了，兩隻的媽媽永遠是
    我，我不希望有其他人自稱是她們的新媽媽。」等語，可見
    被上訴人此訊息所討論金錢事項，係指貓隻生活費部分，意
    即被上訴人不會向上訴人追討已給付上訴人之貓隻生活費，
    然需以被上訴人仍為貓隻之媽媽，不得任意由他人取代。
　⑵參酌兩造在前開訊息後，於110年7月8日所傳送如附表一編號
    12所示WhatsApp訊息內容，仍在討論系爭款項之利息、償還
    事宜，顯見被上訴人並未免除上訴人系爭款項之債務，否則
    豈有於110年3月14日已免除債務，其後仍在討論利息及清償
    事宜之理。
　⑶綜上，由被上訴人傳送如附表一編號10所示WhatsApp訊息內
    容，並無法得知被上訴人有免除上訴人系爭款項之債務，上
    訴人以此認定被上訴人有免除其系爭款項之借款債務之意思
    表示等語，亦不足採。
  ⒍按借用人應於約定期限內，返還與借用物種類、品質、數量
    相同之物，未定返還期限者，借用人得隨時返還，貸與人亦
    得定一個月以上之相當期限，催告返還。民法第478條定有
    明文。又按給付無確定期限者，債務人於債權人得請求給付
    時，經其催告而未為給付，自受催告時起，負遲延責任；遲
    延之債務，以支付金錢為標的者，債權人得請求依法定利率
    計算之遲延利息；應付利息之債務，其利率未經約定，亦無
    法律可據者，週年利率為百分之五。民法229條第2項前段、
    第233條第1項前段、第203條亦分別定有明文。查系爭款項
    之消費借貸法律關係並未約定返還期限，然被上訴人於110
    年8月30日以律師函催告上訴人於函到30日內返還系爭款項
    ，該函於110年8月31日送達上訴人等情，為兩造所不爭執，
    已如前述，是被上訴人已定1個月以上之期限催告上訴人返
    還系爭款項，上訴人應有返還系爭款項之義務，被上訴人請
    求上訴人返還系爭款項，應屬有據。又兩造就系爭款項之消
    費借貸並未約定利息，而上訴人於前開30日催告期滿後並未
    清償，應負遲延利息，是被上訴人請求上訴人自110年10月1
    日起，按年息5％計算之遲延利息，亦屬有據。
五、綜上所述，被上訴人依消費借貸法律關係，請求上訴人給付
    港幣105,794元(即系爭款項)，及自110年10月1日起至清償
    日止，按年息5％計算之利息，為有理由，應予准許。故本件
    原審判決認事用法並無違誤，上訴意旨仍執前詞，指摘原判
    決不當，求予廢棄改判，為無理由，應駁回其上訴。
六、本件為判決基礎之事實已臻明確，兩造其餘主張陳述及其他
    攻擊防禦方法，核與本件判決結果均無影響，爰不逐一論駁
    ，附此敘明。
七、據上論斷，本件上訴為無理由，依民事訴訟法第436條之1第
    3項、第449條第1項、第78條，判決如主文。　　
中　　華　　民　　國　　111 　年　　8 　　月　　17　　日
                  民事第二庭審判長法  官  林中如
                        
                                  法  官  陳卿和
                        
                                  法  官  陳威憲
以上正本係照原本作成。
本判決不得上訴。
中　　華　　民　　國　　111 　年　　8 　　月　　18　　日
                                  書記官  方瀅晴
附表一：被上訴人提出其與上訴人間WhatsApp訊息紀錄。
編號 日期 通訊內容  頁碼  1 109年6月3日 上訴人 收款銀行跟收款人就我的台灣銀行那個〜匯款用途就寫借朋友就好了吧？ 支付命令卷第17頁  2 109年6月11日 被上訴人  那你收到了就告訴我一下吧〜我連兩隻下半年的生活費也一起匯了。 支付命令卷第25頁   上訴人 我會等匯率好一點再換，反正月底前還錢就好〜   3 109年6月11日 被上訴人  從現在起，你就是我的欠貸人了，因為表格要寫匯款用途，我就說借朋友，結果銀行的人寫了貸款〜 支付命令卷第27頁   上訴人 我會換高一點的！   4 109年6月12日 上訴人 我打電話過去了，真的入帳了，有夠快！ 支付命令卷第29頁  5 109年6月12日 上訴人 銀行人員問我為什麼朋友要借我錢，我說買房子要還，他問那以後要還嗎？我說當然啊! 支付命令卷第29頁  6 110年1月7日 上訴人  我說過兩隻我可以靠自己養，你可以不用匯錢給她們，不想要妳拿這類的事出來講，我聽了真的很不舒服，讓妳浪費了這麼多錢真的很抱歉。 原審卷第77頁   被上訴人 我就不是這個意思    上訴人  我只是想要幫妳能省則省，妳就要拿那費用跟匯來台灣來比，相較之下匯到台灣就比較花錢    被上訴人 但你聽了就覺得不舒服我也是莫名其妙，因為我錢付了出去/借了出去，我也沒有打算要回來過，那時候我覺得我是甘心付出，也沒差那一點手續費。     7 110年1月7日 上訴人 我寧願那筆錢妳拿回去，然後從此不要再跟我提錢的事 原審卷第78頁  8 110年1月7日 上訴人  我就是窮，窮到沒錢還要買房子，還要跟你借錢買，到處欠錢。這樣你滿意了嗎？ 原審卷第78頁   被上訴人 好啊，就當我枉作小人。我以為我借你，是愛你的表現   9 110年1月7日 上訴人  哪天我把錢還你了，是不是我們就沒有任何愛了？ 原審卷第78頁   被上訴人 我也寧願借給其他人，至少他知道虧欠我了，會保償我   10 110年3月14日 被上訴人 像之前說好的，分開了，借你的錢我不會追。你想要還/什麼時候還/甚至不還都可以。唯一的要求是你如果以後跟其他人交往了/同居了，兩隻的媽媽永遠是我，我不希望有其他人自稱是她們的新媽媽。 原審卷第79頁  11 110年3月14日 被上訴人  同居的話，因為房子的頭期款我也有出，這樣的話希望她可以把頭期款慢慢還我，畢竟她是要住掉我原本要住的地方。疫情過後，以後我想再探望女兒/你媽媽的話，我再早一點跟你說，到時候再看看怎麼安排我住的地方，如果那時候住你家不方便的話。 原審卷第79頁   上訴人 嗯，以後如果我們對彼此還有感情再說吧！畢竟短時間妳也不會回來台灣，要長住台灣更不知道要哪時候，就先這樣。   12 110年7月8日 被上訴人 那利息你要怎麼算？ 原審卷第81頁   上訴人 等麵攤開始了我會告訴妳每月還妳多少。我會還超過那些金額的。我寧願還給妳多一點，也不要你再煩我。    被上訴人 還是講清楚吧，這樣帳目比較清晰，畢竟我已經提出很好的條件，你不接受我也沒辦法。每個月還是每年算幾％。   13 110年7月6日 上訴人  嗯，就不要留念彼此。我不知道妳現在還想從我身上得到什麼，但是依我們的關係，是沒有任何東西了 本院卷第95頁   被上訴人 真的不是我想要羞辱你，我也知道你很討厭我提到錢那一塊，但我真的想知道當我們斷乾淨了，你是用什麼身份去接受我的錢，還是覺得那是你應得的？    上訴人 我一直都知道自己欠妳很多錢，所以才跟妳還保持著〝朋友〞這個關係   14 110年7月6日 上訴人  那些錢是當我們還是男女朋友關係時的事情，就像這六年多的付出，不會分手就叫對方還來或是問對方憑什麼得到那些東西，會跟妳借那些錢，也是因為當時妳說，如果有什麼困難就跟妳說，不要什麼都不告訴妳，妳會覺得是外人，但當我相信妳的時候，爾後妳卻用我曾經的信任來質問我 本院卷第95頁   被上訴人  我是信任才借沒錯，因為我那時候也相信我們會有我們的未來    上訴人 我從來沒說不還妳    被上訴人 但你已經說很明白了，你是無法接受    上訴人 但是那個未來妳自己親手摧毀了，而且那個未來不是妳心中想要的未來    被上訴人 那你覺得你還能接受嗎？我指錢的部分    上訴人 沒有要白白接受，也說了會還妳   15 110年7月6日 上訴人  以一個正常來講，當我在感情裡受到那樣的傷害，我還願意跟妳繼續保持聯絡，那就是看在我還欠妳的錢份上 本院卷第95頁   被上訴人 我是真的不喜歡你不感激就算了，還永遠清高無上的樣子   16 110年7月6日 上訴人  那既然妳有新的感情了，妳就應該跟我這個〝前男友〞保持點距離，把妳定義為恩人是有點超過，但是妳想當債主我可以滿足，但是妳別想再拿兩隻出來講，不然我就會把她們送人，把妳的香港帳戶跟欠的港幣金額給我，我有多餘的錢就會匯給妳 本院卷第96頁   被上訴人 你這是威脅嗎？    上訴人 沒有威脅，既然是債主，那有牽扯的 應該只是金錢上而已，不想妳拿她們來感情綁架我，不然妳就帶去香港吧！跟妳的新感情一起享受全新生活  

附表二：上訴人提出其與被上訴人間WhatsApp訊息紀錄。
編號 日期 通訊內容  頁碼  1 107年7月25日 上訴人 房子用妳的名字買 原審卷第113頁  2 108年3月30日 被上訴人 我會把獎金都存起來，放到我們的買房子基金 原審卷第115頁  3 108年6月25日 被上訴人 我沒有生活壓力，並不代表我不知道你的壓力跟處境。我也是一直很想要為你分擔這個問題才提出了買房子這個建議。甚至我能力夠的話，我不介意付那個頭期款，或是出比較多的頭期款。每次來台灣，我都有很注意不造成你任何的經濟壓力。 原審卷第59頁  4 110年7月6日 被上訴人 但我真的想知道當我們斷乾淨了， 你是用什麼身份去接受我的錢。 原審卷第119、121頁    那你定義我做恩人/債主還比較好一些，這樣不用常聯絡了吧？  

附表三：被上訴人提出其與張月柳間Facebook訊息紀錄。
編號 日期 通訊內容  頁碼  1 109年6月19日 張月柳 阿蘭美婷沒和妳說吧！屋主逼我們搬家的事妳應該不知道吧！我和妳說妳不要再問美婷了她最近很煩因為房東把兩間的浴室都把水瀧頭都拔掉了不要給我們洗澡上厠所她買的房子錢不夠鑰匙還沒給我們所以還沒辦法搬 原審卷第133至135頁   被上訴人 其實美婷一直都有跟我說啦。你們房東真的很可惡耶。希望貸款那麼可以趕快處理好，你們可以趕快搬。我有什麼可以幫忙的地方嗎？    張月柳 我希望妳問問美婷看她錢夠用嗎？妳可以先借她用先我很可憐她要忙新房子的事又要忙這裡房東不講道理的事妳能幫她的只有借錢紿她我怕她錢不夠用我領新水我會拿一半給她用。我怕她不好意思像妳開口借    被上訴人 放心吧，我上星期已經借她了，只是美婷說匯率最近有點低，所以還沒換成台幣。我跟美婷那麼熟，沒有在不好意思的啦〜能幫上忙我也很開心〜    張月柳 哦那真的謝謝妳了    被上訴人 以前在澳洲美婷也很照顧我，阿姨也對我很好，所以不用謝〜而且我目前也不急著用錢，你們先處理好房子的事情，不用急著還也沒關係〜   2 110年11月29日 被上訴人  阿姨不好意思，有件事情瞞了你很久。我其實年初跟美婷吵架了，她禁止我去你們家也不准我再探望兩隻貓咪。可是去年買房子的時候，我借了40萬給美婷，目前她是不想還我。我已經請了律師去處理追討，晚點應該是要上法院。可是你也知道我借了錢的事，當時是你先跟朋友借錢付房子的頭期款，然後我再匯錢讓美婷還你朋友的錢。希望阿姨能夠為我作證，雖然美婷是你女兒，可是那些錢也是我努力上班，辛辛苦苦靠自己賺回來的實在是沒有不用還的道理。請你體諒。 原審卷第137至140頁   張月柳 阿蘭妳先不要蔥動不要用法律我會還妳錢的現在她沒法工作請妳原諒她的無理取鬧妳看我的臉好嗎？我年底還是明年底我有一筆錢那錢我一定還給妳好嗎？我知道妳的錢是幸苦賺來的這錢我一定會還給妳好嗎？美婷她皮氣不好我知道我時常給她罵。她現在在我旁邊因為沒工作半個月。   3 110年11月29日 被上訴人  阿姨真的對不起，你真的先不用太擔心，你先保重好身體 原審卷第141至143頁   張月柳 我會知道妳也要忍耐要慢點一定會還的妳放心妳的辛苦錢一定會還給妳哦！妳要相信阿姨。妳不要說對不起是我們對不起妳    被上訴人 阿姨千萬不要這麼想，其實我只是想要讓美姨承認債項，因為我那時候借她很相信她，沒有讓她寫欠單。錢真的可以慢慢還沒關係，我只是想要保障自己。    張月柳 所以我很謝謝妳的幫忙。我會了解妳的意思    被上訴人 謝謝阿姨能夠體諒我，站在我那邊，謝謝你。    張月柳 不客氣妳已經這麼好了    被上訴人 謝謝阿姨，其實當初有幫上忙我也很開心，能讓你們有更好的地方可以住，不用再受壞房東的氣。    張月柳 妳不要謝我是我要謝謝妳才對    被上訴人 我沒有後悔借了錢，因為當時你們真的比我更需要那筆錢    張月柳 所以我要謝謝妳的幫忙我們    被上訴人 只是美婷真的一說斷聯繫就斷聯繫，我只是怕以後真的拿不回，讓你擔心了不好意思    張月柳 妳不用這麼客氣我了解妳的好    被上訴人 也謝謝阿姨一直也那麼疼我對我好，我也很尊敬阿姨，謝謝你    張月柳 妳不用這麼客氣